【裁判字號】    99,易,483
【裁判日期】    990413
【裁判案由】    妨害公務
【裁判全文】
臺灣高雄地方法院刑事判決               99年度易字第483號
公  訴  人  臺灣高雄地方法院檢察署檢察官
被      告  甲○○原名陳爾廷.
上列被告因妨害公務案件，經檢察官提起公訴（98年度偵字第34
775 號），經被告於準備程序中就被訴事實為有罪之陳述，本院
裁定改行簡式審判程序，並判決如下：
    主  文
甲○○犯妨害公務執行罪，累犯，處有期徒刑肆月，如易科罰金
，以新臺幣壹仟元折算壹日。
    事實及理由
一、本件被告甲○○（原名陳爾廷）所犯非死刑、無期徒刑或最
    輕本刑有期徒刑三年以上之罪，亦非高等法院管轄第一審案
    件，且於準備程序進行中，被告先就被訴事實為有罪之陳述
    ，經告知被告簡式審判程序之旨，並聽取檢察官、被告之意
    見後，本院裁定進行簡式審判程序，是本件之證據調查，依
    刑事訴訟法第273 條之2 規定，不受同法第159 條第1 項、
    第161 條之2 、第161 條之3 、第163 條之1 及第164 條至
    第170 條規定之限制，合先敘明。
二、本件犯罪事實及證據除引用如附件檢察官起訴書之記載外，
    並更正、補充如下：
（一）犯罪事實部分：起訴書犯罪事實欄一第12-15 行應補充為
      「詎甲○○見狀，復承接上開妨礙公務犯意，接續以相同
      強暴手法，衝撞員警賈健民，致賈健民摔倒在地，並受有
      頭部外傷、顏面、軀幹及四肢多處鈍挫傷之傷害（傷害部
      分未據告訴）。嗣經警當場逮捕，扣押該機車，並在機車
      內扣得愷他命7 小包」。
（二）證據部分並有被告於本院審理時之自白、臨檢現場錄影光
      碟附於偵卷卷末資料袋中為證。
三、核被告所為，係犯刑法第135 條第1 項之妨害公務罪。被告
    所為2 次衝撞員警之妨害公務執行犯行，係在同一地點所為
    ，且時間緊接，行為具密接性與連貫性，所犯基本構成要件
    相同，顯係基於單一逃避查緝之行為決意而實施犯罪，難以
    各別區分，應論以接續犯之實質一罪。被告前有起訴書犯罪
    事實欄所載之有期徒刑執行完畢前科紀錄，有臺灣高等法院
    被告前案紀錄表存卷可考，其於受有期徒刑之執行完畢後5
    年內，故意再犯本件有期徒刑以上之罪，依刑法第47條第1
    項之規定，應論以累犯，並加重其刑。爰審酌被告為逃避警
    方查獲其身上持有毒品，竟接連衝撞2 位員警，致員警受有
    傷害，顯視公權力於無物，破壞社會治安非淺，惟念其犯後
    尚能坦承犯行，並與員警賈健民達成和解並賠償其損害，有
    和解書1 張存於偵卷第48頁可佐，堪認有悔意等一切情狀，
    量處如主文所示之刑，並諭知易科罰金之折算標準。另本院
    審酌上情，認量處如主文所示之刑，已足使被告警惕，檢察
    官對被告具體求刑有期徒刑1 年，尚非允當，附此敘明。再
    扣案之車牌號碼619-CLZ 號重型機車，非被告所有，有車號
    查詢重型機車車籍電腦列印資料在卷足稽，爰不宣告沒收，
    末以敘明。
據上論斷，應依刑事訴訟法第273 條之1 第1 項、第299 條第1
項前段、第310 條之2 、第454 條第2 項，刑法第135 條第1 項
、第47條第1 項、第41條第1 項前段，刑法施行法第1 條之1 ，
判決如主文。
本案經檢察官鄧怡君到庭執行職務。
中    華    民    國    99    年    4     月    13    日
              刑事第十七庭    法  官  余銘軒
以上正本證明與原本無異。
如不服本判決應於收受送達後10日內向本院提出上訴書狀，並應
敘述具體理由；如未敘述上訴理由者，應於上訴期間屆滿後20日
內向本院補提理由書（均須按他造當事人之人數附繕本）「切勿
逕送上級法院」。
中    華    民    國    99    年    4     月    14    日
                              書記官  吳書逸
附錄論罪科刑法條
中華民國刑法第135條
（妨害公務執行及職務強制罪）
對於公務員依法執行職務時，施強暴脅迫者，處 3 年以下有期
徒刑、拘役或 3 百元以下罰金。
意圖使公務員執行一定之職務或妨害其依法執行一定之職務或使
公務員辭職，而施強暴脅迫者，亦同。
犯前二項之罪，因而致公務員於死者，處無期徒刑或 7 年以上
有期徒刑；致重傷者，處 3 年以上、 10 年以下有期徒刑。
附件
臺灣高雄地方法院檢察署檢察官起訴書
                                     98年度偵字第34775號
    被      告  陳爾廷  男  24歲（民國○○年○ 月○ 日生）
                        住高雄市鼓山區○○○路1990巷15弄
                          14號10樓之1
                        身分證統一編號：Ｚ000000000號
上列被告因妨害公務案件，業經偵查終結，認應該提起公訴，茲
將犯罪事實及證據並所犯法條分敘如下：
        犯  罪  事  實
一、陳爾廷前因違反毒品危害防制條例案件，經法院判處有期徒
    刑3 月確定，甫於民國94年9 月13日易科罰金執行完畢。詎
    其仍不知悔改，於98年11月17日22時45分許，騎乘車牌號碼
    619─CLZ號重型機車，沿高雄市○○區○○路由北往南方向
    行駛，行經高雄市○○區○○街10號前，適高雄市政府警察
    局左營分局文自派出所員警於該處依法執行臨檢勤務，員警
    陳英中以指揮棒要求陳爾廷停車受檢。當時，陳爾廷因持有
    愷他命7 小包（持有毒品部分另案偵辦中），為規避查緝，
    竟基於妨害公務之犯意，非惟未依指示停車受檢，反而以其
    所騎乘之重型機車車頭對準陳英中，加速衝撞陳英中，因陳
    英中及時閃避，僅其手部遭擦撞（未成傷）。同在場執行職
    務之警員賈健民旋即趨前欲攔停陳爾廷。詎陳爾廷見狀，復
    以相同強暴手法，衝撞員警賈健民，致賈健民摔倒在地，並
    受有頭部外傷、顏面、軀幹及四肢多處鈍挫傷之傷害。嗣經
    警當場逮捕，並在陳爾廷騎乘之機車內扣得愷他命7 小包。
二、案經高雄市政府警察局左營分局移送偵辦。
        證據並所犯法條
一、證據清單與待證事實
  (一)待證事實
    被告陳爾廷騎車衝撞依法執行臨檢勤務之員警2 人之事實。
  (二)證據清單
    (1)被告陳爾廷於警詢時及本署偵查中之供述。
    (2)證人即當時執行職務之員警陳英中於本署偵查中之結證。
    (3)證人即當時執行職務之員警賈健民於本署偵查中之結證。
    (4)現場照片12張。
    (5)員警職務報告1 份。
    (6)診斷證明書1 份。
二、論罪求刑
    核被告陳爾廷所為，係犯刑法第135 條第1 項對於公務員依
    法執行職務施強暴罪嫌。被告曾受有期徒刑之執行完畢，有
    本署刑案資料查註紀錄表可參，而其5 年內故意再犯本件有
    期徒刑以上之罪，為累犯，請依刑法第47條規定加重其刑。
    請審酌被告未依指示停車受檢，反而加速衝撞執法人員，危
    害社會治安情節重大；連撞2 人，惡性重大，不宜寬貸，請
    量處有期徒刑1 年，以資懲儆。
三、依刑事訴訟法第251 條第1 項提起公訴。
    此    致
臺灣高雄地方法院
中    華    民    國    98    年    12    月    21    日
                              檢 察 官  乙  ○  ○
本件正本證明與原本無異
中    華    民    國    99    年    1     月    7     日
                              書 記 官  陳  彥  彰
附錄本案所犯法條全文
中華民國刑法第135條
（妨害公務執行及職務強制罪）
對於公務員依法執行職務時，施強暴脅迫者，處 3 年以下有期徒
刑、拘役或 3 百元以下罰金。
意圖使公務員執行一定之職務或妨害其依法執行一定之職務或使
公務員辭職，而施強暴脅迫者，亦同。
犯前二項之罪，因而致公務員於死者，處無期徒刑或 7 年以上有
期徒刑；致重傷者，處3年以上、10年以下有期徒刑。

司法院資訊處製作；財團法人民間司法改革基金會備份。
